【裁判字號】    95,易,597
【裁判日期】    950621
【裁判案由】    毒品危害防制條例
【裁判全文】
臺灣高雄地方法院刑事判決               95年度易字第597號
公  訴  人  臺灣高雄地方法院檢察署檢察官
被      告  甲○○
                  （現因另案於臺灣高雄監獄受執行中）
上列被告因違反毒品危害防制條例案件，經檢察官提起公訴（95
年度毒偵字第2284號），本院判決如下：
    主  文
甲○○連續施用第二級毒品，累犯，處有期徒刑捌月。扣案之含
有第二級毒品甲基安非他命成分之晶體（驗後淨重零點壹參公克
），沒收銷燬之。
    事  實
一、甲○○前於民國（下同）91年間因毒品危害防制條例案件，
    經本院判處有期徒刑8 月確定。再於92年間分別因竊盜及毒
    品危害防制條例案件，經本院分別判處有期徒刑5 月、10確
    定，經本院以93年度聲字第239 號裁定定應執行有期徒刑1
    年1 月確定；上揭有期徒刑8 月與應執行有期徒刑1 年1 月
    併予執行至94年9月2日完畢。
二、甲○○前於88年間，因施用毒品案件，經檢察官聲請本院以
    88年度毒聲字第5496號裁定施以觀察、勒戒後，經認有繼續
    施用毒品傾向，再經檢察官聲請本院以88年度毒聲字第7144
    號裁定施以強制戒治，嗣經停止戒治付保護管束、撤銷停止
    戒治，於90年1 月29日執行完畢，於90年1 月30日釋放。詎
    甲○○仍未戒除毒癮，基於施用第二級毒品甲基安非他命之
    之概括犯意，自前揭強制戒治執行完畢釋放後5 年內之94年
    12月9 日起至95年1 月26日13時許止，連續在高雄縣鳳山市
    ○○街91號14樓住處房間內，以將甲基安非他命置入玻璃燈
    泡內點火燒烤以吸取甲基安非他命產生之煙霧方式施用第二
    級毒品甲基安非他命多次。嗣於95年1 月26日15時許，在高
    雄縣鳳山市○○里○○路與勝利路口，因持有第二級毒品甲
    基安非他命而為警查獲，並扣得含有第二級毒品甲基非他命
    成分之晶體（驗後毛重0.13公克）。
二、案經高雄縣政府警察局鳳山分局報請台灣高雄地方法院檢察
    署檢察官偵查起訴。
    理  由
一、上揭犯罪事實，(一)業據被告於本院審理時為有罪之陳述，(二)
    核與且被告於95年1 月26日16時30分許為警查獲後警詢時所
    採集之尿液經送驗結果，確呈甲基安非他命陽性反應相符，
    此有臺灣檢驗科技股份有限公司95年2 月20日編號KＺ000000
    0000 00 號檢驗報告在卷（見95毒偵2284號卷第59 頁） 可
    稽；(三)又扣案晶體，經送驗結果，確含有第二級毒品甲基安
    非他命成分，此有高雄醫學大學附設中和紀念醫院95年4 月
    25日編號0000-000號檢驗報告在卷（見本院卷第25頁）可稽
    ；(四)至於被告(1)本件施用第二級毒品行為起點，業據公訴檢
    察官於本院審理時更正自94年12月9 日起（見本院卷第49頁
    ）；(2)施用第二級毒品之止點及施用地點，檢察官主張被告
    係至95年1 月26日15時許回溯24小時某時止，在高雄某地，
    然此部分既經被告坦承係至「95年1 月26日13時許止，連續
    在高雄縣鳳山市○○街91號14樓住處房間內」為本件施用第
    二級毒品犯行，且被告所稱亦與行政院衛生署管制藥品管理
    局91年10月3 日管檢字第110436號函示「人體施用甲基安非
    他命於尿液中排出之最長時限，受施用劑量、施用方式、個
    人體質及其代謝情況等因素影響，因個案而異，一般可檢出
    之最長時間為甲基安非他命服用後1 至5 天」等意見相符，
    被告自白又堪以採信，且衡以施用毒品係犯罪行為之不公然
    性質，被告應係在隱密處為施用，其施用第二級毒品甲基安
    非他命之止點及施用地點應以被告自白之時點為認定事實，
    惟此係就被告同一施用甲基安非他命犯行之查究時間地點，
    自不影響檢察官就被告本案犯行之同一性。(五)(1)又被告前於
    88年間，因施用毒品案件，經檢察官聲請本院以88年度毒聲
    字第5496號裁定施以觀察、勒戒後，經認有繼續施用毒品傾
    向，再經檢察官聲請本院以88年度毒聲字第7144號裁定施以
    強制戒治，嗣經停止戒治付保護管束、撤銷停止戒治，於90
    年1 月29日執行完畢，於90年1 月30日釋放之事實，亦有臺
    灣高等法院被告前案紀錄表及臺灣高雄地方法院檢察署刑案
    資料查註紀錄表在卷足參，(2)至於檢察官起訴書所稱被告前
    因施用毒品案件，經法院裁定強制戒治後，於92年5 月31
    日期滿等情，係指被告因施用毒品案件，經本院以91年度毒
    聲字第2082號裁定施以強制戒治，原應執行至92年5 月31
    日（見本院卷第19頁），然被告先經本院以91年度毒聲字第
    6631號裁定停止戒治付保護管束，嗣經本院以92年度毒聲字
    第390 號裁定撤銷停止戒治之情形，此有前揭臺灣高等法院
    被告前案紀錄表及臺灣高雄地方法院檢察署刑案資料查註紀
    錄表可查，然依前揭前案紀錄表顯示，本院前開撤銷停止戒
    治裁定後，被告本應執行至93年1 月24日，然於93年1 月9
    日即因法律修正而報結，檢察官前揭起訴意旨稱強制戒治於
    92年5 月31日期滿等語，顯與前案紀錄表之記載不符，應有
    誤會，是被告甲○○前揭所受強制戒治於93年1 月9 日後即
    未繼續執行，亦難謂強制戒治執行完畢，附此敘明。(3)是
    本件被告於強制戒治執行完畢釋放後5 年內再犯本件施用第
    二級毒品之犯行事證明確，應依法論科。
二、(一)查甲基安非他命係毒品危害防制條例第2 條第2 項第2款
    所明定之第二級毒品，本件被告甲○○前因施用毒品，經強
    制戒治執行完畢釋放後5 年內再犯本件犯行，核其所為係犯
    毒品危害防制條例第10條第2 項之施用第二級毒品罪。被告
    持有第二級毒品之行為已為其施用之高度行為所吸收，不另
    論罪。(二)被告多次施用第二級毒品海洛因之犯行，時間緊接
    、方法相同，觸犯構成要件相同之罪，顯係基於概括犯意為
    之，為連續犯，應依刑法第56條之規定，以一罪論並加重其
    刑。(三)又被告前於91年間因毒品危害防制條例案件，經本院
    判處有期徒刑8 月確定。再於92年間分別因竊盜及毒品危害
    防制條例案件，經本院分別判處有期徒刑5 月、10確定，經
    本院以93年度聲字第239 號裁定定應執行有期徒刑1 年1 月
    確定；上揭有期徒刑8 月與應執行有期徒刑1 年1 月併予執
    行至94年9 月2 日完畢之事實，有臺灣高等法院被告前案紀
    錄表可參，其於執行完畢後5 年內再犯連續施用第二級毒品
    之犯行，為累犯，應依刑法第47條之規定加重其刑，其同時
    有二加重事由，應依刑法第70條之規定遞加之。(四)爰審酌被
    告前經觀察勒戒、強制戒治、停止戒治付保護管束、撤銷停
    止戒治，竟仍不知悔改，且長期施用毒品，顯無戒癮之意，
    惟其行為尚未危害他人及其犯後坦承犯行，態度尚稱良好等
    一切情狀，量處如主文所示之刑。(五)扣案含有第二級毒品甲
    基安非他命成分之晶體（驗後毛重為0.13公克），業據被告
    於本院審理時坦承均係供其為本案施用第二級毒品甲基安非
    他命之犯行所用（見本院卷第38頁），應依毒品危害防制條
    例第18條第1 項前段之規定，沒收銷燬之。至於送驗耗費之
    甲基安非他命部分，既已滅失不存在，自無宣告沒收銷燬之
    必要。
據上論斷，應依刑事訴訟法第299條第1項前段、第273條之1，毒
品危害防制條例第10條第2 項、第18條第1 項前段，刑法第11條
、第56條、第47條、第70條，判決如主文。
本案經檢察官乙○○到庭執行職務
中    華    民    國    95    年    6     月    21    日
                  刑事第十一庭  法  官  楊智守
以上正本證明與原本無異。
如不服本判決，應於判決送達後10日內，向本院提出上訴狀。
中    華    民    國    95    年    6     月    21    日
                                書記官  劉音利
附錄法條：
毒品危害防制條例第10條
施用第一級毒品者，處 6 月以上 5 年以下有期徒刑。
施用第二級毒品者，處 3 年以下有期徒刑。


司法院資訊處製作；財團法人民間司法改革基金會備份。
